臺灣彰化地方法院刑事判決　　　　　　　　　　　　　九十三年度訴字第四一八號
　　公　訴　人　臺灣彰化地方法院檢察署檢察官
　　被　　　告　甲○○
右列被告因違反毒品危害防制條例案件，經檢察官提起公訴（九十三年度毒偵字第七
六三號），移
及經蒞庭檢察官於本院準備程序當庭請求併案審理（臺灣彰化地方法院檢察署九十三
年度毒偵字第二六九八號），由本院裁定依簡式審判程序審理判決如左：
        主  文
甲○○連續施用第一級毒品，累犯，處有期徒刑拾月。扣案之第一級毒品海洛因壹包
（淨重零點貳公克、空包裝重零點貳肆公克）沒收銷燬之、注射針筒壹支沒收之。
        事  實
一、甲○○前曾於民國八十六年十一月二十七日，因違反麻醉藥品管理條例案件，經
    本院以八十六年度易字第二四六四號案件判處有期徒刑三月，得易科罰金確定；
    又於八十六年十一月三十日，因恐嚇取財及恐嚇罪，經本院以八十六年度易字第
    一三八八號案件分別判處有期徒刑七月、三月，並定應執行刑為有期徒刑九月確
    定；再於八十七年一月十六日，因公共危險案件經本院以八十六年度訴字第一０
    七九號案件判處有期徒刑二年確定，上開四罪刑嗣經定應執行刑為有期徒刑二年
    九月確定，入監執行後，於八十八年七月二十九日假釋付保護管束，上開保護管
    束期間已於八十九年十二月十二日期滿未經撤銷而視為執行完畢。又因施用毒品
    案件，經裁定送執行觀察、勒戒，因經評定無繼續施用毒品傾向，乃於九十二年
    一月九日執行完畢釋放，並由臺灣彰化地方法院檢察署檢察官於九十二年一月十
    六日，以九十一年度毒偵字第三二四六號案件為不起訴之處分確定。詎仍不知警
    惕，又另行基於施用第一級毒品海洛因之概括犯意，自九十三年一月間某日起至
    九十三年七月二十六日止，以平均二、三天施用一次之量，在彰化縣彰化市○○
    路上之牛埔廟，以將少許海洛因粉末置入注射針筒內加水後，再以針筒注射手臂
    施用之方式，連續施用第一級毒品海洛因多次。嗣先於九十三年三月十二日下午
    九時四十五分許，為警在彰化縣彰化市○○街二二四之一號「ＯＫ便利超商」前
    查獲，並起出其所有、供己施用之海洛因一包（淨重零點二公克、空包裝重零點
    二四公克）扣案；復於九十三年二月七日為警採尿送驗查獲；再於九十三年七月
    四日下午五時二十分許，在彰化縣彰化市○○路○段四一０號前為警查獲，並起
    獲其所有、供施用海洛因所用之注射針筒一支扣案；再於本院審理時自白其餘連
    續施用海洛因之犯行。
二、案經彰化縣警察局移送臺灣彰化地方法院檢察署檢察官偵查起訴，及南投縣政府
    警察局中興分局報請臺灣南投地方法院檢察署檢察官偵查後移送併案審理，彰化
    縣警察局彰化分局報請臺灣彰化地方法院檢察署檢察官偵查後經蒞庭檢察官於本
    院準備程序當庭請求併案審理，由本院裁定依簡式審判程序審理。
        理  由
一、訊據被告甲○○對於右揭事實坦承不諱，復有彰化縣衛生局煙毒尿液檢驗成績書
    二件、詮昕科技股份有限公司濫用藥物尿液檢驗報告、法務部調查局鑑定通知書
    各一份在卷可憑，並有被告所有、供己施用之海洛因一包（淨重零點二公克、空
    包裝重零點二四公克）及被告所有、供施用海洛因所用之注射針筒一支扣案可佐
    ，被告就其有連續施用第一級毒品海洛因之自白與事實相符。此外，復有臺灣彰
    化地方法院檢察署刑案資料查註紀錄表、法務部在監在押資料表及臺灣高等法院
    被告全國前案紀錄表各一份在卷可稽，本件事證明確，被告犯行洵堪認定。
二、按海洛因係毒品危害防制條例所定之第一級毒品，不得非法施用。核被告所為，
    係犯毒品危害防制條例第十條第一項之施用第一級毒品罪。其為供施用第一級毒
    品而持有該級毒品之低度行為，應為施用之高度行為所吸收，不另論罪。又公訴
    人雖未敘及被告於九十三年三月十一日施用海洛因一次以外之其餘連續施用海洛
    因多次之犯行，然上開被告連續施用海洛因多次之犯行，與公訴人起訴書所載被
    告施用海洛因一次之犯行部分，具有連續犯之裁判上一罪關係而為起訴效力所及
    ，本院自應併予審判，附此敘明。又被告先後多次之施用第一級毒品海洛因之犯
    行，時間緊接，犯罪構成要件相同，顯係基於概括之犯意反覆為之，為連續犯，
    應依連續犯之規定，論以一罪，並加重其刑。再被告前曾於八十六年十一月二十
    七日，因違反麻醉藥品管理條例案件，經本院以八十六年度易字第二四六四號案
    件判處有期徒刑三月，得易科罰金確定；又於八十六年十一月三十日，因恐嚇取
    財及恐嚇罪，經本院以八十六年度易字第一三八八號案件分別判處有期徒刑七月
    、三月，並定應執行刑為有期徒刑九月確定；再於八十七年一月十六日，因公共
    危險案件經本院以八十六年度訴字第一０七九號案件判處有期徒刑二年確定，上
    開四罪刑嗣經定應執行刑為有期徒刑二年九月確定，入監執行後，於八十八年七
    月二十九日假釋付保護管束，上開保護管束期間已於八十九年十二月十二日期滿
    未經撤銷而視為執行完畢，有臺灣彰化地方法院檢察署刑案資料查註紀錄表、臺
    灣高等法院被告全國前案紀錄表各一份在卷可考，其於五年以內再犯本件有期徒
    刑以上之罪，為累犯，應依刑法第四十七條之規定遞加重其刑。爰審酌被告之素
    行、犯罪之動機、目的、施用毒品係戕害自身健康、施用毒品海洛因之期間、次
    數、所生危害及犯罪後之態度等一切情狀，量處如主文所示之刑，以示懲儆。
三、扣案之海洛因一包（淨重零點二公克、空包裝重零點二四公克），為查獲之毒品
    ，應依毒品危害防制條例第十八條第一項前段規定宣告沒收銷燬之；扣案之注射
    針筒一支，係被告所有、供以施用海洛因所用之物，業據被告供明在卷，係被告
    所有、供犯罪所用之物，爰依刑法第三十八條第一項第二款之規定宣告沒收之。
據上論斷，應依刑事訴訟法二百七十三條之一第一項、第二百九十九條第一項前段，
毒品危害防制條例第十條第一項、第二十三條第二項、第十八條第一項前段，刑法第
十一條前段、第五十六條、第四十七條、第三十八條第一項第二款，判決如主文。
本案經檢察官林鈴淑到庭執行職務
中      華      民      國    九十三    年      八      月     十九     日
                              臺灣彰化地方法院刑事第三庭
                                法      官  李  雅  俐
右正本證明與原本無異。
如不服本判決，應於送達後十日內向本院提出上訴狀（須附繕本），上訴於臺灣高等
法院臺中分院。
                                法院書記官  陳  秀  娟
中      華      民      國    九十三    年      八      月   二十五     日
附錄論罪科刑法條：
毒品危害防制條例第十條第一項：
施用第一級毒品者，處六月以上五年以下有期徒刑。
